【裁判字號】    97,訴,681
【裁判日期】    971125
【裁判案由】    毒品危害防制條例
【裁判全文】
臺灣苗栗地方法院刑事判決               97年度訴字第681號
公  訴  人  臺灣苗栗地方法院檢察署檢察官
被      告  甲○○
                    現因本案羈押於臺灣苗栗看守所
指定辯護人  本院公設辯護人  乙○○
上列被告因違反毒品危害防制條例案件，經檢察官提起公訴（97
年度偵字第3800號），本院判決如下：
    主  文
甲○○共同犯運輸第一級毒品罪，處有期徒刑拾伍年貳月；扣案
之第一級毒品海洛因貳包（合計淨重參拾陸點壹肆公克，空包裝
總重貳點零貳公克），沒收銷燬之。
    事  實
一、甲○○明知第一級毒品海洛因係政府公告管制進口之物品，
    非經許可不得持有及運輸進口，竟與年籍姓名不詳、綽號「
    老五」之成年男子共同基於走私、運輸海洛因之犯意聯絡，
    先於民國97年8 月8 日晚間，在大陸廣東省珠海市某餐廳，
    由綽號老五者交付1 兩（毛重約38.26 公克）第一級毒品海
    洛因予甲○○，指示甲○○以夾藏方式走私進入臺灣地區，
    回到臺灣地區後，除部分供甲○○施用外，其餘部分則先交
    予一小部分之海洛因予綽號老五指定之人作為樣本外，剩餘
    部分再靜待老五之指示。嗣甲○○乃將該海洛因夾藏於隨身
    攜帶之容器並於同年月9 日在澳門地區搭乘復興航空公司
    GE352 號班機由桃園國際機場入境，甲○○入境後旋即搭車
    前往臺中縣潭子鄉，並住進台中縣潭子鄉○○路345 號、力
    勤大飯店607 室。隨即於同日17時許，依綽號老五交付之電
    話號碼與一不詳之成年人聯絡並相約在台中縣潭子鄉○○路
    麥當勞速食店見面，甲○○與該成年人見面後，即按照綽號
    老五之指示交付約0.1 公克之海洛因予該不詳之成年人，作
    為樣品。其後甲○○即返回投宿之飯店等待綽號老五進一步
    指示，迨同日23時45分許，由法務部調查局臺中縣調查站會
    同臺中縣警局豐原分局員警在上址查獲，並扣得甲○○走私
    、運輸入境之海洛因2 包（共計毛重38.16 公克），而查獲
    上情。
二、案經法務部調查局臺中縣調查站移送臺灣苗栗地方法院檢察
    署檢察官偵查起訴。
    理  由
一、認定犯罪事實所憑之證據及理由：
    本件訊據被告甲○○於本院審理時，對於上述犯罪事實坦承
    不諱（見本院卷97年11月4 日審判筆錄第4 、5 頁）。復有
    被告之調查站偵訊及羈押訊問自白，證明運輸第一級毒品海
    洛因之犯罪事實經過（見97年度偵字第3800號偵查卷第6 ～
    11頁、35～38頁、41～44頁）、被告所持0000000000號通訊
    監察譯文（見97年度偵字第3800號偵查卷第12～19頁），及
    法務部調查局97年9 月3 日調科壹字第09723036190 號鑑定
    書，證明扣案物品為第一級毒品海洛因之事實（見97年度偵
    字第3800號偵查卷第53頁）等資料附卷可稽，足認被告之任
    意性自白與事實相符。本件事證明確，犯行堪已認定，應予
    依法論科。
二、論罪科刑之理由：
  (一)被告成立之犯罪：
  1.核被告甲○○所為，係犯毒品危害防制條例第4 條第1 項之
    運輸第一級毒品罪。及懲治走私條例第2 條第1 項之私運管
    制物品進口罪。被告持有第一級毒品海洛因之低度行為，為
    其運輸之高度行為吸收，爰不另論罪。又被告與年籍不詳綽
    號「老五」之成年男子就運輸第一級毒品及私運管制物品進
    口之犯行，具犯意聯絡及行為分擔，為共同正犯。又被告所
    犯運輸第一級毒品海洛因及私運管制物品進口二罪，係以 1
    夾藏入境行為而觸犯2 不同罪名之異種想像競合犯，應依刑
    法第55條規定從一重論以運輸第一級毒品罪。
  2.又查被告運輸第一級毒品之數量非鉅，復就全部犯罪情節觀
    之，其非屬核心上源角色，犯後並坦承犯行，配合檢方及調
    查局人員調查搜索，是見其犯後態度良好，又其所犯運輸第
    一級毒品罪之法定最輕本刑為無期徒刑，倘予以科處法定最
    低刑度，未免過苛，而有情輕法重之情形，在客觀上足以引
    起一般人之同情而尚堪憫恕，爰依刑法第59條之規定減輕其
    刑。
  (二)量刑理由之說明：
    爰審酌被告蔑視法紀，無視國家法令，僅為貪圖一己私利，
    竟自大陸地區運輸第一級毒品入境，而戕害他人之身心健康
    ，實應嚴懲重罰，惟衡酌被告犯後坦承犯行，尚見悔意，及
    被告之生活狀況、品行、智識程度為高職肄業及公訴人亦同
    意減輕其刑等一切情狀，爰量處如主文所示之刑，以示懲儆
    。
  (三)沒收部分：
    扣案之第一級毒品海洛因2 包（淨重合計36.14 公克，空包
    裝總重2.02公克），應依毒品危害防制條例第18條第1 項前
    段規定，不論屬於犯人與否，皆宣告沒收銷燬（含包裝袋，
    因包裝袋沾有毒品縱經洗滌亦無從全部析離，應併予宣告沒
    收銷燬）。至於鑑驗耗損之毒品，既已滅失，毋庸再予宣告
    沒收銷燬，附此敘明。
三、適用之法律：
  (一)刑事訴訟法第299 條第1 項前段。
  (二)刑法第11條前段、第55條、第59條。
  (三)毒品危害防制條例第4 條第1 項、第18條第1 項前段。
  (四)懲治走私條例第2 條第1 項。
本案經檢察官洪清秀到庭執行職務
中    華    民    國    97    年    11    月    25    日
                  刑事第二庭  審判長法  官  楊清益
                                    法  官  林大為
                                    法  官  林靜雯
以上正本證明與原本無異。
如不服本判決，應於判決送達後10日內向本院提出上訴狀（應抄
附繕本），其未敘述上訴理由者，應於上訴期間屆滿後20日內補
提理由書狀於本院，上訴於臺灣高等法院臺中分院。
                                    書記官  劉千瑄
中    華    民    國    97    年    11    月    25    日
附錄：本判決論罪科刑法條全文
毒品危害防制條例第4 條第1 項：
製造、運輸、販賣第一級毒品者，處死刑或無期徒刑；處無期徒
刑者，得併科新臺幣 1 千萬元以下罰金。
懲治走私條例第2 條第1 項：
私運管制物品進口、出口逾公告數額者，處7年以下有期徒刑，
得併科新臺幣 3 百萬元以下罰金。


司法院資訊處製作；財團法人民間司法改革基金會備份。
